【裁判字號】    90,毒抗,141
【裁判日期】    900531
【裁判案由】    撤銷停止戒治
【裁判全文】
臺灣高等法院高雄分院刑事裁定                      九十年度毒抗字第一四一號
    抗  告  人  臺灣高雄地方法院檢察署檢察官
    受 處分 人  甲○○
右上訴人因撤銷停止戒治案件，不服臺灣高雄地方法院九十年度毒聲字第二四七五號
中華民國九十年四月十九日第一審裁定（九十年度聲撤戒一字第九二號），提起抗告
，本院裁定如左：
      主  由
原裁定撤銷，發回臺灣高雄地方法院。
      理  由
一、抗告意旨略稱：受處分人甲○○前因施用第一、二級毒品案件，經臺灣高雄地方
    法院以八十九年度毒聲字第八五三六號裁定停止戒治付保護管束，保護管束期間
    至民國九十年四月四日止，惟原審於保護管束期滿後即九十年四月十九日始裁定
    撤銷停止戒治，並令受處分人入戒治處所施以強制戒治，惟原強制戒治期間業已
    期滿，無從撤銷，原裁定尚有未洽，為此提起抗告，請求撤銷原裁定，另為適當
    之裁定云云。
二、按停止強制戒治期間，應付保護管束，期滿未經撤銷者，視為強制戒治期滿；而
    違反保護管束應遵守事項情節重大者，得由檢察官聲請法院裁定撤銷停止戒治，
    毒品危害防制條例第二十二條第二項定有明文，因此，於「保護管束期間」始有
    撤銷停止戒治之問題，如保護管束期間已屆滿，則依法『視為』強制戒治期滿，
    原強制戒治之裁定因法律擬制強制戒治期滿而執行完畢，該裁定之執行力業已達
    成而不得再予執行，既已不得再予執行，自不得再將原停止戒治處分之裁定撤銷
    ，否則，將使受處分人承擔司法怠隋所生之不利結果（參見最高法院九十年台非
    字第八六號、一○六號判決）。次按毒品危害防制條例第二十二條第二項規定，
    並未類似刑法第七十七條第二項規定：「‧‧‧於假釋期滿六月以內，仍撤銷其
    假釋‧‧‧」之規定，基於受處分人之人權保障，於不利受處分人之情形，自不
    得予以類推適用。
三、經查：受處分人因施用毒品案件，經台灣高雄地方法院於八十九年四月五日以八
    十九年度毒聲字第二七四八號裁定令入戒治處所施以強制戒治，強制戒治期間自
    八十九年四月五日起至九十年四月四月日止，受處分人於強制戒治滿三月後，
    經台灣高雄地方法院於八十九年十月三十日以八十九年度毒聲字八五三六號裁定
    停止戒治，所餘弁治期間付保護管束在案，有上開裁定、戒治處分執行指揮書回
    證、保護管束指揮書在卷可稽，而受處分係於保護管束期間，即九十年一月十六
    日經臺灣高雄地方法院檢察署觀護人採尿檢驗結果呈現甲基安非他命陽性反應，
    足認受處分人有繼續施用第二級毒品之行為，其違反保護管束應遵守事項情節重
    大，經該署檢察官於九十年二月二十六日向原審法院聲請撤銷保護管束，惟原審
    於九十年四月十九日始裁定撤銷停止戒治，令入戒治處所戒治處分，但受處分人
    之保護管束期間已於九十年四月四日期滿，原審裁定在受處分人之保護管束期滿
    之後，至為明確。揆諸前揭說明，受處分人之保護管束於期滿前未經撤銷，視為
    強制戒治期滿，嗣後自不得將原停止戒治處分撤銷。原審於強制戒治期滿後始裁
    定撤銷原停止戒治處分，尚有未洽。檢察官抗告意旨指摘原裁定不當，為有理由
    ，自應由本院將原裁定撤銷，並發回原法院另為妥適之裁定。
四、據上論結，應依刑事訴訟法第四百十三條前段，裁定如主文。
中      華      民      國      九十      年      五      月    三十一  日
                              臺灣高等法院高雄分院刑事第六庭
                                  審判長法官  陳啟造
                                        法官  陳意聰
                                        法官  范惠瑩
右正本證明與原本無異。
不得再抗告。
                                      書記官  馬蕙梅
中    華    民    國      九十      年       六       月       四       日
                                                                        Ｆ


司法院資訊處製作；財團法人民間司法改革基金會備份。
